【裁判字號】    97,訴,1700
【裁判日期】    971229
【裁判案由】    違反毒品危害防制條例等
【裁判全文】
臺灣屏東地方法院刑事判決              97年度訴字第1700號
公  訴  人  臺灣屏東地方法院檢察署檢察官
被      告  甲○○
上列被告因違反毒品危害防制條例等案件，經檢察官提起公訴（97
年度偵字第6913號、97年度毒偵字第2137號），被告於準備程序
就被訴事實為有罪之陳述，本院合議庭裁定由受命法官獨任逕行
簡式審判程序，並予判決如下：
    主  文
甲○○於夜間侵入住宅竊盜，累犯，處有期徒刑玖月；又施用第
一級毒品，累犯，處有期徒刑捌月。應執行有期徒刑壹年月。
    事  實
一、甲○○前於民國93間因施用毒品案件，經本院以93年度毒聲
    字第42號裁定送觀察勒戒後，認無繼續施用毒品傾向，於93
    年6 月11日執行完畢釋放，並由屏東地方法院檢察署檢察官
    於93年6 月14日以93年度毒偵緝字第80號為不起訴處分確定
    。其另於94年間因竊盜案件，經臺灣桃園地方法院以94年度
    易字第923 號判決判處有期徒刑2 年確定；同年間又因施用
    第一級、第二級毒品案件，經本院以94度訴字第821 號判決
    分別判處有期徒刑10月、6 月，應執行有期徒刑1 年2 月；
    同年間復因詐欺案件，經本院以94年度簡字第1553號判決判
    處有期徒刑3 月，上開案件嗣經本院96年度聲減字第1767號
    裁定，減為應執行有期徒刑2 年8 月，而於97年2 月14日縮
    短刑期假釋出監並付保護管束，於同年3 月7 日縮刑期滿，
    假釋未經撤銷，以已執行完畢論。
二、詎甲○○竟不知戒絕悔改，基於前揭觀察勒戒執行完畢釋放
    5 年內，明知海洛因業經公告列為毒品危害防制條例第2 條
    第2 項第1 款之第一級毒品，不得非法施用與持有，仍基於
    施用第一級毒品海洛因之犯意，於97年8 月6 日12時許，在
    屏東縣內埔鄉內埔國小廁所內，以將適量之海洛因摻入香菸
    內，再點燃香菸吸取其煙氣之方式，施用海洛因得逞。嗣於
    同年月8 日12時許，警方於偵辦其所涉嫌之竊盜案件時（另
    以97年度偵字第5845號提起公訴），經徵其同意採集尿送請
    鑑驗，結果成嗎啡（海洛因代謝物）陽性反應，而查獲上情
    。
三、甲○○復另基於意圖為自己不法之所有竊盜之犯意，於97年
    10月8 日18時許之夜間，侵入屏東縣內埔鄉○○路233 巷76
    號李招良住處，徒手竊取該屋廚房矮櫃內之金戒子2 只。得
    手後，於97年10月11日10時20分許，其持所竊得之金戒子2
    只前往屏東縣內埔鄉○○路上之「新寶珍銀樓」出售未果，
    於離開該銀樓之際恰巧為巡邏經過之員警見其形跡可疑趨前
    盤查而查獲上情，並扣得金戒子2 只。
四、案經屏東縣政府警察局內埔分局報告屏東地方法院檢察署檢
    察官偵查起訴。
    理  由
一、本案被告甲○○所犯違反毒品危害防制條例及加重竊盜案件
    ，並非法定刑為死刑、無期徒刑或最輕本刑3 年以上有期徒
    刑之罪，亦非高等法院管轄第一審之案件，而被告於本院準
    備程序中就被訴事實為有罪之陳述，本院合議庭乃裁定由受
    命法官獨任進行簡式審判程序。又簡式審判程序之證據調查
    ，依刑事訴訟法第273 條之2 規定，不受同法第159 條第1
    項審判外陳述排除之限制，再被告對於卷內之各項證據，亦
    不爭執證據能力，故卷內所列之各項證據，自得作為證據，
    先予敘明。
二、上開犯罪事實欄二所示施用第一級毒品海洛因犯行，業經被
    告甲○○於警詢（參內警刑偵字第0970013322號卷【下稱A
    卷】第2 至5 頁）、及本院訊問時坦認不諱，而被告為警查
    獲後所採取之尿液，經送請臺灣檢驗科技股份有限公司濫用
    藥物檢驗室檢驗結果，嗎啡（毒品海洛因之代謝物）係呈現
    陽性反應，有該中心於97年8 月22日所出具報告編號KＺ0000
    00000000號之濫用藥物尿液檢驗報告1 份（A 卷第7 頁）及
    查獲涉嫌毒品條例毒品案件初步檢驗報告單、屏東縣警察局
    內埔分局偵辦疑似施用毒品尿液檢體送驗代號與真實姓名對
    照表各1 份附卷可稽（參A 卷第6 、8 頁），再被告前於93
    間因施用毒品案件，經本院以93年度毒聲字第42號裁定送觀
    察勒戒後，認無繼續施用毒品傾向，於93年6 月11日執行完
    畢釋放，並由屏東地方法院檢察署檢察官於93年6 月14日以
    93年度毒偵緝字第80號為不起訴處分確定。於94年間因竊盜
    案件，經臺灣桃園地方法院以94年度易字第923 號判決判處
    有期徒刑2 年確定；同年間又因施用第一級、第二級毒品案
    件，經本院以94度訴字第821 號判決分別判處有期徒刑10月
    、6 月，應執行有期徒刑1 年2 月；同年間復因詐欺案件，
    經本院以94年度簡字第1553號判決判處有期徒刑3 月，上開
    案件嗣經本院96年度聲減字第1767號裁定，減為應執行有期
    徒刑2 年8 月，而於97年2 月14日縮短刑期假釋出監並付保
    護管束，於同年3 月7 日縮刑期滿執行完畢，此有臺灣高等
    法院被告前案紀錄表及臺灣屏東地方法院檢察署全國施用毒
    品案件紀錄表在卷可查，是被告確有於觀察勒戒執行完畢後
    ，5 年內復行施用毒品之罪行。
三、又犯罪事實欄三所示加重竊盜犯行，亦經被告於警詢（參內
    警刑偵字第0970014144號卷【下稱B 卷】第3 至7 頁）、偵
    訊（97年度偵字第6913號卷，下稱偵卷第5 至6 頁）及本院
    審理時坦承不諱，核與被害人李招良於警詢中指訴金戒子2
    枚遭竊取之被害情節內容大致相符（見B 卷第8 至11頁），
    復有扣押筆錄暨扣案物品目錄表、扣押物品清單、贓物認領
    保管單各1 份及現場照片6 張（見B 卷第14、第22頁、24
    至26頁）13、2 0-22頁）及中華民國97年日出日沒時刻表（
    參偵卷第13頁）在卷可稽，足見被告上開任意性自白確與客
    觀事實相符，堪予採信。
    綜上，是本件事證業臻明確，被告施用第一級毒品海洛因及
    夜間侵入住宅竊盜犯行洵堪認定。
四、按海洛因係屬毒品危害防制條例第2 條第2 項第1 款所指之
    第一級毒品；復按刑法上所謂之夜間，為日出前日沒後，刑
    事訴訟法第100 條之3 第項定有明文，被告甲○○至被害人
    李招良家中行竊之時間係97年10月8 日18時許，而當時業已
    日沒，此有上開中華民國97年日出日沒時刻表可為憑佐，自
    屬夜間無誤；又查被告於上開時間所侵入之，係被害人屏東
    縣內埔鄉○○路233 巷76號李招良之住宅，業據被害人李招
    良指述甚詳，足見上址應屬夜間有人居住之住宅。核被告甲
    ○○就犯罪事實欄二所為，係犯毒品危害防制條例第10條第
    1 項之施用第一級毒品罪，被告施用前後持有毒品海洛因之
    低度行為，應為其施用第一級毒品之高度行為所吸收，不另
    論罪；而其就犯罪事實欄三所為，係犯刑法第321 條第1 項
    第1 款之夜間侵入住宅竊盜罪，又其上開二罪間，犯意各別
    ，行為互殊，應予以分論併罰。另被告有如前揭犯罪事實欄
    所述之經有期徒刑宣告及執行完畢之情形，有前開臺灣高等
    法院被告前案紀錄表附卷可稽，其於有期徒刑執行完畢後5
    年以內，故意再犯本件均為有期徒刑以上之罪，皆構成累犯
    ，均應依刑法第47 條 第1 項規定加重其刑。爰審酌被告前
    已因施用毒品犯行經觀察勒戒，竟仍故態復萌，復行施用毒
    品不輟，無視於毒品對於自身健康之戕害及國家對於杜絕毒
    品犯罪之禁令；惟衡酌施用毒品係屬自戕行為，被告犯罪手
    段尚屬平和，亦未因此而危害他人，所生損害尚非鉅大，而
    被告犯後於本院審理時坦承犯行，尚見悔意之犯罪後態度，
    暨施用毒品者均有相當程度之成癮性及心理依賴，其犯罪心
    態與一般刑事犯罪之本質並不相同，應側重適當之醫學治療
    及心理矯治為宜；另其正值青壯，復體無殘缺，除不思循正
    當管道賺取錢財謀生，又自陷毒品深淵不拔，臨時起意於夜
    間侵入住宅行竊，造成被害人財產上損失及心理上之恐懼，
    缺乏對他人財產權需予以尊重之觀念，應加以非難，且素行
    非加等一切情狀，量處如主文所示之刑。
據上論斷，應依刑事訴訟法第273 條之1 、第299 條第1 項前段
，毒品危害防制條例第10條第1 項，刑法第11條前段、第321 條
第1 項第1 款、第47條第1 項、第51條第5 款，判決如主文。
本案經檢察官劉文賓到庭執行職務。
中    華    民    國    97    年    12    月    29    日
                  刑事第三庭    法  官  陳怡先
以上正本證明與原本無異。
如不服本判決應於收受判決後10日內向本院提出上訴書狀，並應
敘述具體理由；其未敘述上訴理由者，應於上訴期間屆滿後20日
內向本院補提理由書（均須按他造當事人之人數附繕本）「切勿
逕送上級法院」。
中    華    民    國    97    年    12    月    29    日
                                書記官 郭松菊
附錄本案論罪科刑法條
毒品危害防制條例第10條
施用第一級毒品者，處 6 月以上 5 年以下有期徒刑。
刑法第321條（加重竊盜罪）
犯竊盜罪而有左列情形之一者，處六月以上、五年以下有期徒刑
：
一、於夜間侵入住宅或有人居住之建築物、船艦或隱匿其內而犯
之者。


司法院資訊處製作；財團法人民間司法改革基金會備份。
